最　高　行　政　法　院　裁　定
                                     100年度裁字第1813號
上  訴  人　何善家
被 上訴 人　新竹縣政府稅捐稽徵局
代　表　人　楊美麗
上列當事人間印花稅事件，上訴人對於中華民國100年4月29日臺
北高等行政法院99年度再字第159號判決，提起上訴，本院裁定
如下：
　　主  文
上訴駁回。
上訴審訴訟費用由上訴人負擔。
　　理  由
一、按對於高等行政法院判決之上訴，非以其違背法令為理由，
    不得為之，行政訴訟法第242條定有明文。依同法第243條第
    1項規定，判決不適用法規或適用不當者，為違背法令；而
    判決有同條第2項所列各款情形之一者，為當然違背法令。
    是當事人對於高等行政法院判決上訴，如依行政訴訟法第24
    3條第1項規定，以高等行政法院判決有不適用法規或適用不
    當為理由時，其上訴狀或理由書應有具體之指摘，並揭示該
    法規之條項或其內容；若係成文法以外之法則，應揭示該法
    則之旨趣；倘為司法院解釋或本院之判例，則應揭示該判解
    之字號或其內容。如以行政訴訟法第243條第2項所列各款情
    形為理由時，其上訴狀或理由書，應揭示合於該條項各款之
    事實。上訴狀或理由書如未依此項方法表明，或其所表明者
    與上開法條規定不合時，即難認為已對高等行政法院判決之
    如何違背法令有具體之指摘，其上訴自難認為合法。
二、緣上訴人於民國（下同）98年2月5日單獨持臺灣新竹地方法
    院70年度訴字第1234號分割共有物事件和解筆錄（下稱系爭
    和解筆錄），向被上訴人申報共有物分割移轉現值，申報移
    轉總現值為新臺幣（下同）139,005,704元，依規定上訴人
    所持憑之和解筆錄，應按移轉總現值之千分之1，貼用印花
    稅票（或繳納）計139,005元，經被上訴人分別於98年8月12
    日以新縣稅土字第0980068769號函、98年8月26日新縣稅消
    字第0980029059號函，請上訴人所委託之代理人即訴外人何
    啟提示已貼花之憑證正本，供被上訴人查驗。惟上訴人於
    98年9月1日所檢送之分割共有物事件和解筆錄僅貼用876元
    之印花稅票，短漏印花稅額計138,129元，違反印花稅法第8
    條第1項規定，被上訴人乃依同法第23條規定及財政部98年3
    月5日台財稅字第09804516500號令修正之「稅務違章案件裁
    罰金額或倍數參考表」，於98年11月18日以新縣稅法字第09
    800353142號裁處書，除向上訴人補徵貼用不足之印花稅稅
    額138,129元外，並按貼用不足之印花稅額處以上訴人5倍之
    罰鍰計690,645元。上訴人對補徵印花稅及罰鍰之處分不服
    ，申經復查結果，未獲准變更，提起訴願，亦遭決定駁回，
    遂提起行政訴訟，經原審法院於99年8月10日以99年度訴字
    第1114號判決（下稱原確定判決）駁回上訴人之訴。上訴人
    仍不服，提起上訴，亦經本院於99年11月11日以99年度裁字
    第2743號裁定，以上訴不合法駁回其上訴，而告確定在案。
    上訴人仍不服，以原確定判決有行政訴訟法第273條第1項第
    1款所規定之再審事由，向原審提起再審之訴，經原審法院
    判決（下稱原判決）駁回後，提起本件上訴。
三、本件上訴人對於臺北高等行政法院99年度再字第159號判決
    上訴，主張：原判決既已確認被上訴人僅適用部分條款向上
    訴人課徵稅捐，卻排除印花稅法第12條所明定租稅主義，課
    徵之目的、對象與稅額之特定條文規定適用。又未具體說明
    為何排除該規定不得適用於本件訴訟之理由。從而，原判決
    對原確定判決所認定之事實適用法規顯有錯誤之情事，遽以
    依上訴人起訴之事實，原確定判決並無上訴人所主張得提起
    再審之訴之事由，爰不經言詞辯論逕以判決駁回，原判決自
    屬適用法令違背憲法平等原則之基本意涵，及不適用法規、
    適用法規不當，且有判決不備理由、理由矛盾之違法等語。
四、經查，原審已適用行政訴訟法第273條第1項第1款規定及援
    引本院62年判字第610號判例意旨揭明：行政訴訟法第273條
    第1項第1款「所謂『適用法規顯有錯誤』，係指原判決所適
    用之法規與該案應適用之現行法規相違背，或與解釋判例有
    所牴觸者而言，至於法律上見解之歧異，再審原告對之縱有
    爭執，要難謂為適用法規錯誤，而據為再審之理由。」核認
    原確定判決並無上訴人所指適用法規顯有錯誤之再審事由，
    上訴人對之提起再審之訴，顯無再審理由，乃不經言詞辯論
    ，逕以判決駁回上訴人再審之訴，並詳載其判決所憑之依據
    及得心證之理由，於法並無不合。上訴人前揭上訴意旨，雖
    以該判決違背法令為由，惟核其上訴所陳各節，僅一再重述
    上訴人於前程序在原審及上訴審所為主張，而為原確定判決
    所不採且逐一論駁事項，持上訴人個人主觀歧異見解，再行
    爭執，就原審取捨證據、認定事實、適用法律之職權行使，
    泛指原判決不適用法規或適用法規不當，或對原審已論斷者
    ，泛言不備理由或理由矛盾，而非具體表明合於不適用法規
    、適用法規不當、或行政訴訟法第243條第2項所列各款之情
    形，依首開規定及說明，難認對該判決之如何違背法令已有
    具體之指摘，應認其上訴為不合法。
五、據上論結，本件上訴為不合法，依行政訴訟法第249條第1項
    前段、第104條、民事訴訟法第95條、第78條，裁定如主文
    。
中　　華　　民　　國　　100　 年　　7　　 月　　28　　日
                    最高行政法院第五庭
                        審判長法官　藍　獻　林
                              法官　楊  惠  欽
                              法官　廖　宏　明
                              法官　姜　素　娥
                              法官　胡　國　棟

以  上  正  本  證  明  與  原  本  無  異
中　　華　　民　　國　　100　 年　　7　　 月　　28　　日
　　　　　　　　　　　　　　　書記官　阮　思　瑩